臺灣苗栗地方法院民事裁定
111年度抗字第29號
抗  告  人  温婉晴  

相  對  人  王嘉昇  
上列當事人間聲請拍賣抵押物事件，抗告人對於111年9月14日本
院民事庭司法事務官所為111年度司拍字第83號裁定（下稱原裁
定），提起抗告，本院裁定如下:
    主  文
抗告駁回。
抗告程序費用新臺幣（下同）1,000元由抗告人負擔。
    理  由
一、抵押權人於債權已屆清償期而未受清償者，得聲請法院拍賣
    抵押物，就其賣得價金而受清償，民法第873條定有明文。
    而聲請拍賣抵押物屬非訟事件，法院祇須就抵押權人提出之
    文件為形式上審查，如認其抵押權已依法登記，並有抵押權
    登記擔保範圍之債權存在，且債權已屆清償期而未受清償，
    即應為准許拍賣抵押物之裁定；至於法院所為准許與否之裁
    定，無確定實體法上法律關係存否之效力，債務人或抵押人
    對抵押債權及抵押權之存否如有爭執，應另循訴訟途徑以謀
    解決（最高法院51年台抗字第269號、94年度台抗字第927號
    裁定意旨參照）。
二、抗告意旨略以：兩造間並無金錢借貸關係，相對人利用抗告
    人於病期中意識不清之情況下簽發本票，並施加壓力與言語
    恐嚇使抗告人精神出現異常，逕而取走抗告人所有之房地等
    相關資料至代書處設定抵押，又抗告人所簽發之本票上之金
    額與相對人所提之金額並不相符。並聲明：原裁定廢棄。
三、經查，相對人依民法第873條規定聲請拍賣附表所示之抵押
    物，業據其提出與所述相符之抵押權設定契約書、他項權利
    證明書、土地暨建物登記謄本、本票、存證信函、借據等為
    證，依其所提出之上開證據為形式審查，堪認相對人之抵押
    權確已依法登記，並有抵押權登記擔保範圍之債權存在，且
    債權已屆清償期而未受償，是原裁定經形式上審查後予以准
    許，於法並無不合。抗告人雖以上開情詞置辯，惟其所稱縱
    或屬實，仍屬實體爭執，非得由抗告程序處理，依首開說明
    ，抗告人應另行提起訴訟以資救濟，不得於抗告程序加以爭
    執，並據為廢棄拍賣抵押物裁定之理由。從而，抗告人提起
    抗告，請求廢棄原裁定，為無理由，應予駁回。
四、據上論結，本件抗告為無理由，依非訟事件法第21條第2項
    、第24條第1項、第46條、民事訴訟法第495條之1第1 項、
    第449條第1項、第95條、第78條，裁定如主文。
中　　華　　民　　國　　111 　年　　10　　月　　25　　日
                  民事第二庭  法　官　王筆毅
以上正本係照原本作成。
本裁定僅得以適用法規顯有錯誤為理由提起再抗告；如提起再抗
告，應於收受送達後10日內委任律師為代理人向本院提出再抗告
狀（須按他造人數附具繕本），並繳納再抗告費新臺幣1,000元
。
中　　華　　民　　國　　111 　年　　10　　月　　25　　日
                              書記官　劉家蕙
附表：
編　號 土　　　地　　　坐　　　落     面   　積（平方公尺） 權利範圍  縣　市 鄉鎮市區 段 小段 地號   １ 苗栗縣 頭份市 德義  594-20 82.96 全部 

編　　　號 建號 基地坐落 建物門牌 主要用途  主要建材  房屋層數 建物面積（平方公尺）  權利 範圍      樓層面積 合計 附屬建物用途  １ 782 頭份市○○段000000地號 頭份市○○里00鄰○○街00號 停車空間，住家 RC構造 4層 一層：56.18 二層：52.34 三層：49.28 四層：32.97 合計：190.77 陽台：12.43 雨遮：1.10 全部